臺灣高雄地方法院刑事判決　　　　　　　　　　　　　九十一年度易字第六三號
　　公　訴　人　臺灣高雄地方法院檢察署檢察官
　　被　　　告　乙○○
　　選任辯護人　吳玉豐
右列被告因違反就業服務法案件，經檢察官提起公訴（九十一年度偵字第六一四號）
，本院判決如左：
    主  文
乙○○違反不得僱用大陸地區人民在臺灣地區從事未經許可之工作之規定，科罰金新
台幣肆萬元，如易服勞役，以新台幣玖佰元即銀元佰元折算壹日。緩刑貳年。
    事  實
一、乙○○為位於高雄縣大寮鄉○○路九八三號大發鳳凰金店建築工地負責人，明知
    秦月欽是臺灣地區人民丙○○（乙○○堂兄）之配偶，以探親名義申請來台之大
    陸地區人民，並未經主管機關許可於臺灣地區工作，竟自民國九十年十一月一日
    起，予以僱用，在上址為從事清掃雜物之工作，每日薪資新台幣（下同）五百元
    ，工作時間上午八時至五時，嗣於同年十一月六日下午三時二十分許，為警當場
    查獲。
二、案經高雄縣警察局鳳山分局報告臺灣高雄地方法院檢察署檢察官偵查起訴。
    理  由
一、訊據被告乙○○固不否認其為大發鳳凰金店建築工地之負責人，及大陸地區人民
    秦月欽在上址為警查獲之事實，惟矢口否認上開犯行，於警、偵訊中辯稱：秦月
    欽為其堂兄丙○○之妻，來工地參觀，一時興起見預售屋不潔，就拿起掃把順手
    幫忙清掃，都委託售屋部處理，如果其要在此地過夜我們也不會拒絕云云；於本
    院審理中辯稱：堂哥說要來參觀工地，不知道堂嫂會自己來，當天不在場，警察
    緊急搜索沒有依刑事訴訟法第一百三十一條第三項之規定，報告檢察署法院，且
    證人秦月欽為審判外之陳述，未經顯現於公判庭，並經法定程序之調查，難引此
    為被告有罪之證據云云。惟查：被告於右開時地僱用大陸地區人民秦月欽，從事
    清掃雜物之工作，工作時間上午八時至五時，每日薪資五百元之事實，業據證人
    秦月欽於警訊中證述綦詳，證人即當場為警查獲之警員姚永誠、何連成於本院審
    理時結證稱：當天到大寮路鳳凰金店建築工地，到現場時大陸女子在二樓打掃，
    現場沒有其他人，我們問他住在哪裡，他帶我們到預售中心去，他個人物品都在
    預售中心裡面的房間內，他說被告請他去那裡打掃的，薪水一天五百元，銷售中
    心右手邊，有壹個隔間放些雜物，也有秦月欽的衣物，大約有三、四套，並沒有
    其他的物品等語屬實，參以被告警、偵訊中亦不否認大陸女子秦月欽係拿起掃把
    順手幫忙清掃，如果其要在此地過夜我們也不會拒絕等情，證人受託銷售人員甲
    ○○證稱：曾在工地見過秦月欽二、三次等語，證人即秦月欽之夫丙○○證稱：
    我不知道那天秦月欽去工地，因為我去工作，不清楚他如何去工地等語（均本院
    九十一年五月十三日審理筆錄），此外，復有秦月欽之居民身分證、中華民國台
    灣地區旅行證、出境申請書、入出境資料附卷可稽，事證已臻明確，足認大陸女
    子秦月欽非偶至該工地適為警查獲，事證已臻明確，證人甲○○固於本院審理時
    證稱：銷售中心維護清潔自己負責等語，然其於警訊時已陳稱：係售屋賺取佣金
    ，均不知情等語，足見其改稱僅一人負責，亦無非迴護被告之語，不足採取。至
    本件警員執行逕行搜索，雖未於法定時間內報告該管檢察官及法院，惟此乃所扣
    得之物得否作為證據之問題而已，而本次搜索又未扣得任何物品，有扣押筆錄一
    紙在卷可稽，且證人秦月欽於警局之陳述，亦無其他積極證據足認有何瑕疵，況
    又有前開證人之證述可為佐證，尚不得執此即謂不得採為證據，至證人秦月欽業
    經強制解送出境，無法再次傳訊到庭，有內政部警政署入出境管理局九十一年五
    月二十七日函附之高雄縣警察局鳳山分局函一紙在卷足憑，被告復表示不必再行
    傳訊，爰不予傳訊之，附此敘明。本件事證明確，被告犯行堪以認定。
二、核被告乙○○所為，係違反臺灣地區與大陸地區人民關係條例第十五條第四款僱
    用大陸地區人民在臺灣地區從事未經許可之工作之規定，應依同條例第八十三條
    第一項規定處罰。公訴人漏未斟酌被告未經許可僱用之秦月欽係大陸女子並非外
    國人之犯行，而認被告係犯就業服務法第五十八條第一項之罪嫌，尚有未洽，惟
    其基本事實同一，本院自應予以審理，並變更其起訴法條。爰審酌被告不顧政府
    法令，僱用大陸地區人民工作，犯後否認犯行，惟念其僱用人數僅一人、時間不
    長，犯罪所生之危害尚輕等一切情狀，量處如主文所示之刑，並諭知易服勞役之
    折算標準，以示懲戒。又被告前未曾受有期徒刑以上之宣告，有臺灣高雄地方法
    院檢察署刑案資料查註紀錄表及臺灣高等法院被告全國前案紀錄表各一份在卷可
    參，其因一時失慮，致罹刑章，經此偵、審程序及科刑判決之教訓後，當知警惕
    ，而無再犯之虞，本院認前開對其所宣告之刑，以暫不執行為適當，爰併予宣告
    緩刑二年，以啟自新。
據上論斷，應依刑事訴訟法第二百九十九條第一項前段、第三百條，臺灣地區與大陸
地區人民關係條例第八十三條第一項、第十五條第四款，刑法第十一條前段、第四十
二條第二項、第七十四條第一款，罰金罰鍰提高標準條例第二條，現行法規所定貨幣
單位折算新台幣條例第二條，判決如主文。
中      華      民      國      九十一      年      七      月    三    日
                                  臺灣高雄地方法院刑事第一庭
                                      法  官    郭貞秀
右正本證明與原本無異。
如不服本判決，應於判決送達後十日內，向本院提出上訴狀。
                                      書記官    黃意雯
中    華    民    國      九十一      年      七      月      四      日
